【裁判字號】    99,上訴,175
【裁判日期】    990129
【裁判案由】    違反毒品危害防制條例
【裁判全文】
臺灣高等法院高雄分院刑事判決         99年度上訴字第175號
上  訴  人
即  被  告  甲○○
上列上訴人因違反毒品危害防制條例案件，不服臺灣高雄地方法
院98年度審訴字第4110號、4355號中華民國98年11月27日第一審
判決（起訴案號：臺灣高雄地方法院檢察署98年度毒偵字第5481
號、98年度撤緩字第38號），提起上訴，本院判決如下：
     主  文
上訴駁回。
     理  由
一、按不服地方法院之第一審判決而上訴者，應向管轄第二審之
    高等法院為之。上訴書狀應敘述具體理由。上訴書狀未敘述
    上訴理由者，應於上訴期間屆滿後20日內補提理由書於原審
    法院，逾期未補提者，原審法院應定期間先命補正。第二審
    法院認為上訴書狀未敘述理由或上訴有第362 條前段之情形
    者，應以判決駁回之。但其情形可以補正而未經原審法院命
    其補正者，審判長應定期間先命補正。刑事訴訟法第361 條
    、第367 條，分別定有明文。所謂不服第一審判決之具體理
    由，必係依據卷內既有訴訟資料或提出新事證，指摘或表明
    第一審判決有何採證認事、用法或量刑等足以影響判決本旨
    之不當或違法，而構成應予撤銷之具體事由，始克當之（例
    如：依憑證據法則具體指出所採證據何以不具證據能力，或
    依憑卷證資料，明確指出所為證據證明力之判斷如何違背經
    驗、論理法則）；倘僅泛言原判決認定事實錯誤、違背法令
    、量刑失之過重或輕縱，而未依上揭意旨指出具體事由，或
    形式上雖已指出具體事由，然該事由縱使屬實，亦不足以認
    為原判決有何不當或違法者（例如：對不具有調查必要性之
    證據，法院未依聲請調查亦未說明理由，或援用證據不當，
    但除去該證據仍應為同一事實之認定），皆難謂係具體理由
    ，俾與第二審上訴制度旨在請求第二審法院撤銷、變更第一
    審不當或違法之判決，以實現個案救濟之立法目的相契合，
    並節制濫行上訴（最高法院97年度臺上字第892 號判決參照
    ）。是以上訴人之上訴書狀或補提之上訴理由書，雖有敘述
    上訴理由，惟並未具體敘述第一審判決有上述違法、不當情
    形，即與未敘述具體理由無異，其所為上訴，即不符合上訴
    之法定要件。
二、本件原判決以上訴人即被告甲○○（下稱被告甲○○）曾因
    施用毒品案件，經原審法院以92年度毒聲字第7369號裁定送
    觀察勒戒後，因有繼續施用毒品傾向，另以93年度毒聲字第
    808 號裁定令入戒治處所施以強制戒治，於93年12月15日停
    止戒治釋放執行完畢；復於前開觀察、勒戒、強制戒治執行
    完畢後5 年內，因施用毒品案件，經原審法院以94年度訴字
    第1948號判處有期徒刑10月確定；及因竊盜案件，經原審法
    院以93年度簡字第2187號判處有期徒刑5 月確定；因詐欺案
    件，經以94年度簡字第6096號判處有期徒刑3 月，上訴後，
    旋撤回上訴而告確定；上揭各罪嗣經裁定應執行有期徒刑1
    年5 月確定。又犯施用毒品案件，經原審法院以94年度簡字
    第7681號、95年度訴字第2121號分別處有期徒刑4 月確定，
    及有期徒刑8 月、5 月應執行有期徒刑1 年確定；另因竊盜
    案件，經原審法院以95年度簡字第1020號判處有期徒刑3 月
    確定；上開各罪之刑接續執行，嗣經以96年度聲減字第6580
    號裁定減刑並定應執行刑確定後，於96年12月20日縮刑期滿
    執行完畢。詎其猶不知悔改並戒絕毒癮，復分別基於施用第
    一級毒品海洛因之犯意：(一)於98年1 月7 日下午5 時許，在
    位於高雄市小港區○○○路70號住處，將海洛因置入針筒內
    ，以注射之方式，施用第一級毒品海洛因1 次，嗣於同年月
    8 日下午5 時40分許，為警盤查，並經其同意採集尿液送驗
    後，結果呈嗎啡陽性反應，進而始悉上情。(二)於98年7 月8
    日某時，在其位於高雄市小港區○○○路70號住處，將海洛
    因置入針筒內，以注射之方式，施用第一級毒品海洛因1 次
    ，嗣於98年7 月9 日上午11時54分，因98年度緩護命字第54
    3 號緩起訴處分採其尿液送驗後，結果呈嗎啡陽性反應，而
    獲悉上情之事實，業據被告甲○○坦承不諱，而被告甲○○
    為警查獲及因緩起訴為觀護人採尿，經送請臺灣檢驗科技股
    份有限公司及高雄市立凱施醫院檢驗結果呈嗎啡（海洛因之
    代謝物）陽性反應，有檢驗報告2 紙在卷可證，因認被告甲
    ○○上開自白與事實相符，堪予採認，犯行堪以認定。復敘
    明其先後2 次所犯應分論併罰，且係於有期徒刑執行完畢後
    5 年以內故意再犯上開有期徒刑以上之施用毒品罪，應加重
    其刑，因而適用毒品危害防制條例第10條第1 項、刑法第47
    條第1 項之規定，審酌被告甲○○施用毒品之行為不僅戕害
    自身身心健康，亦間接影響社會治安，被告前經觀察、勒戒
    、強制戒治後，仍未能戒斷毒癮，復又多次再犯毒品案件經
    判處徒刑，並有多項犯罪前科紀錄，已如前述，顯見其對毒
    品之依賴情形非輕，且其亦有竊盜、詐欺等前科，素行非佳
    ，並考量被告犯後坦承犯行等一切情狀，而分別量處有期徒
    刑10月，並依刑法第51條第5 款規定其應執行之刑為有期徒
    刑1 年6 月。已依卷存證據詳敘所憑認定之證據與認定之理
    由。所為論敘，經核並無違背經驗法則或論理法則，量處刑
    亦屬允當。
三、被告甲○○於98年12月1 日受判決後，於同年12月8 日具狀
    提起上訴謂上訴理由容後補陳等語，惟迄未補陳，經原審法
    於99年1 月11日裁定命其應於收受裁定後5 日內補提上訴理
    由，該裁定於同年1 月14日送達（見本院上訴卷第6 頁），
    惟迄於同年2 月1 日始補陳上訴理由謂：原判決量處有期徒
    刑1 年6 月實屬太重，且亦深表悔悟等語，並未依據卷內既
    有訴訟資料或提出新事證，指摘或表明第一審判決有何採證
    認事、用法或量刑等足以影響判決本旨之不當或違法，而構
    成應予撤銷之具體事由，按之上開規定，被告甲○○之上訴
    顯屬違背法律上之程式，應由本院依同法第367 條前段、第
    372 條規定，不經言詞辯論逕行判決如主文。
中    華    民    國    99    年    1     月    29    日
            刑事第四庭  審判長法  官    蕭權閔
                              法  官    陳吉雄
                              法  官    李嘉興
以上正本證明與原本無異。
如不服本判決應於收受本判決後10日內向本院提出上訴書狀，其
未敘述上訴理由者，並得於提起上訴後10日內向本院補提理由書
狀（均須按他造當事人之人數附繕本）「切勿逕送上級法院」。
中    華    民    國    99    年    2     月     1    日
                              書記官    唐奇燕

司法院資訊處製作；財團法人民間司法改革基金會備份。
